臺灣新北地方法院刑事判決
111年度審交易字第1293號
公  訴  人  臺灣新北地方檢察署檢察官
被      告  高合生



上列被告因公共危險案件，經檢察官提起公訴（111年度偵字第4
6730號），被告於準備程序中就被訴事實為有罪之陳述，經本院
裁定改以簡式審判程序審理，判決如下：
    主  文
高合生駕駛動力交通工具而吐氣所含酒精濃度達每公升零點二五
毫克以上，累犯，處有期徒刑柒月。
    事實及理由
一、本案犯罪事實及證據，除證據部分補充「被告高合生於本院
    準備程序、審理時之自白」外，均引用如附件檢察官起訴書
    之記載。　
二、論罪科刑：
  ㈠核被告所為，係犯刑法第185條之3第1項第1款駕駛動力交通
    工具而吐氣所含酒精濃度達每公升0.25毫克以上罪。被告前
    因酒後駕車之公共危險案件經臺灣臺北地方法院以106年度
    審交易字第456號判處有期徒刑7月確定，嗣於民國107年5月
    4日執行完畢，此經公訴檢察官當庭提出前揭案件判決書電
    腦列印本為佐，並有臺灣高等法院被告前案紀錄表1件在卷
    可稽，其於受有期徒刑之執行完畢後，5 年以內故意再犯本
    件有期徒刑以上之罪，為累犯，依司法院釋字第775 號解釋
    意旨，為避免發生罪刑不相當之情形，法院應就個案裁量是
    否加重最低本刑，茲考量被告屢因酒後駕車案件經法院判處
    罪刑在案，前述構成累犯之前案亦與本案罪名、犯罪類型俱
    屬相同，足徵其就此類犯行之刑罰反應力甚為薄弱，極具矯
    正之必要性，並參酌刑法第185條之3之犯罪乃法律保障公共
    安全之具體落實，自不容恣意違犯，因認適用刑法第47條累
    犯加重之規定，並無罪刑不相當之情事，爰依刑法第47條第
    1 項規定加重其刑。
　㈡爰審酌被告自97年起迄本件案發前，已有5次酒後駕車之公共
    危險紀錄，有上開前案紀錄表在卷可考，其明知酒精成分將
    對人之意識能力造成相當程度之影響，且酒後駕車對其本身
    及一般往來之公眾均具有高度危險性，猶於酒後呼氣所含酒
    精濃度達每公升0.92毫克之情況下，駕駛自用小客車行駛在
    道路上，不僅漠視自己安危，更罔顧公眾安全，所為實屬不
    該，兼衡其駕駛之車種、行駛地區、路程、期間、犯後始終
    坦承犯行、於警詢中自陳國中畢業之智識程度、於本院審理
    中供稱現從事鐵工，家中無人需其扶養照顧等一切情狀，量
    處如主文所示之刑。
據上論斷，應依刑事訴訟法第273條之1第1項、第299條第1項前
段、第310條之2、第454條第2項、刑法第185條之3第1項第1款、
第47條第1項、刑法施行法第1條之1第1項，判決如主文。
本案經檢察官楊凱真提起公訴，檢察官江佩蓉到庭執行職務。
中　　華　　民　　國　　111 　年　　12　　月　　22　　日
                  刑事第二十三庭  法  官  劉安榕
上列正本證明與原本無異。
如不服本判決，應於判決送達後20日內敘明上訴理由，向本院提
出上訴狀（應附繕本），上訴於臺灣高等法院。其未敘述上訴理
由者，應於上訴期間屆滿後20日內向本院補提理由書「切勿逕送
上級法院」。
　　　　　　　　　　　　　　　　　書記官  陳宥伶
中　　華　　民　　國　　111 　年　　12　　月　　22　　日
附錄本案論罪科刑法條全文：
中華民國刑法第185條之3
駕駛動力交通工具而有下列情形之一者，處3年以下有期徒刑，
得併科30萬元以下罰金：
一、吐氣所含酒精濃度達每公升零點二五毫克或血液中酒精濃度
    達百分之零點零五以上。
二、有前款以外之其他情事足認服用酒類或其他相類之物，致不
    能安全駕駛。
三、服用毒品、麻醉藥品或其他相類之物，致不能安全駕駛。
因而致人於死者，處3年以上10年以下有期徒刑，得併科2百萬元
以下罰金；致重傷者，處1年以上7年以下有期徒刑，得併科1百
萬元以下罰金。
曾犯本條或陸海空軍刑法第54條之罪，經有罪判決確定或經緩起
訴處分確定，於十年內再犯第1項之罪因而致人於死者，處無期
徒刑或5年以上有期徒刑，得併科3百萬元以下罰金；致重傷者，
處3年以上10年以下有期徒刑，得併科2百萬元以下罰金。
附件：
臺灣新北地方檢察署檢察官起訴書
                                    111年度偵字第46730號
　　被　　　告　高合生　男　39歲（民國00年0月0日生）
　　　　　　　　　　　　住○○市○○區○○路000號
　　　　　　　　　　　　居新北市○○區○○○00○0號
　　　　　　　　　　　　國民身分證統一編號：Z000000000號
上列被告因公共危險案件，業經偵查終結，認應提起公訴，茲將
犯罪事實及證據並所犯法條分敘如下：
　　　　犯罪事實
一、高合生於民國000年0月00日15時許起至同日17時30分許止，
    在新北市○○區○○○00○0號居所，飲用啤酒6罐後，明知酒後不
    得駕駛動力交通工具，仍基於酒後駕駛動力交通工具之犯意
    ，於同日17時30分許，駕駛車牌號碼00-0000號自用小客車
    上路，嗣於同日17時34分許，在新北市林口區北79縣26號前
    ，為警盤查，於同日17時54分許，對其施以酒精濃度吐氣檢
    測，測得其吐氣所含酒精濃度達每公升0.92毫克，始悉上情
    。
二、案經新北市政府警察局林口分局報告偵辦。
　　　　證據並所犯法條
一、證據清單：
編號  證據名稱 待證事實  1 被告高合生於警詢及偵查中之自白 被告坦承於上揭時、地飲用酒類後，仍駕駛車輛上路之事實。 2 酒精測定紀錄表、財團法人工業技術研究院呼氣酒精測試器檢定合格證書、新北市政府警察局呼氣酒精濃度檢測暨拒測法律效果確認單、新北市政府警察局舉發違反道路交通管理事件通知單影本、車輛詳細資料報表 證明被告於上揭時、地，為警測得其吐氣所含酒精濃度達每公升0.92毫克之事實。 
二、核被告所為，係犯刑法第185條之3第1項第1款之駕駛動力交
    通工具而有吐氣所含酒精濃度達每公升零0.25毫克以上之罪
    嫌。
三、依刑事訴訟法第251條第1項提起公訴。
  　此　致
臺灣新北地方法院
中　　華　　民　　國　 111　　年　　10　　月　　13　　日
　　　　　　　　　　　　　　　檢　察　官  楊凱真